Inventaris van het archief van het Nederlands Olympisch Comité, Nederlandse Sport Federatie (NOC*NSF), (1987) 1993-2000
Nationaal Archief, Den Haag
- Publicaties "Body Of Knowledge" (BOK), V
  - Circadiane ritmen en het lichamelijk prestatievermogen. De invloed van jet-lag en melatonine, 1999 - mrt.; 679
    Proj.nr.: BOK 59
    Auteur: Arie Koops
  - De invloed van wind en temperatuur op de Maximale Lactaat Steady State, 1999 - nov.; 680
    Proj.nr.: BOK 60
    Auteur: Adrie van Diemen
  - De belasting bij squash en de ontwikkeling en toepassing van een Squash Specifieke Conditie Test, 1999 - dec.; 681
    Proj.nr.: BOK 61
    Auteur: Ad van de Ven
- Gedeponeerd archief: Fair Play, VI
  - Actieplan Sport, Tolerantie en Fair Play in Nederland, Projecten - Begroting 1997, 1996; 682
  - Actieplan Sport, Tolerantie en Fair Play 1997 - rapport, 683
  - Algemeen Bestuur Stichting Fair Play Club Nederland - notulen, 1987-1989; 684
  - Algemeen Bestuur Stichting Fair Play Club Nederland - notulen, 1991-1992; 685
  - Algemeen Bestuur Stichting Fair Play Club Nederland - notulen, 1992-1994; 686
  - Algemeen Bestuur Stichting Fair Play Club Nederland - notulen, 1993-1994; 687
  - Algemeen Bestuur Stichting Fair Play Nederland - notulen, 1994; 688
  - Algemeen Bestuur Stichting Fair Play Nederland - notulen, januari-juli 1995; 689
  - Algemeen Bestuur Stichting Sport, Tolerantie en Fair Play Nederland - notulen plus vergaderstukken, 1995; 690
  - Algemeen Bestuur Stichting Sport, Tolerantie en Fair Play Nederland - notulen plus vergaderstukken, 1996 jan t/m juni; 691
  - Algemeen Bestuur Stichting Sport, Tolerantie en Fair Play Nederland - notulen, 1995; 692
  - Algemeen Bestuur Stichting Sport, Tolerantie en Fair Play Nederland - notulen plus vergaderstukken, augustus-december 1996; 693
  - Algemeen Bestuur Stichting Sport, Tolerantie en Fair Play Nederland - notulen plus vergaderstukken, 1997; 694
  - Anti-discriminatie campagne, 1996-1999; 695
  - Besluitvorming Voortzetting Tolerantie en Fair Play - correspondentie, rapportages, 1999-2000; 696
  - Bestuursvergaderingen Stichting Sport, Tolerantie en Fair Play Nederland - notulen, 1998; 697
  - Bestuursvergaderingen Stichting Sport, Tolerantie en Fair Play Nederland - notulen, 1998-1999; 698
  - Bestuursvergaderingen Stichting Sport, Tolerantie en Fair Play Nederland - notulen, 2000; 699
  - Buurt Sport Spelen Pilot Beverwijk - persbericht, folders, evaluatieverslag, 1999; 700
  - Congres Tolerantie en Fair Play, it's all in the game! - rapport, 1997; 701
  - Dagelijks Bestuur Stichting Fair Play Club Nederland - notulen, 1991-1992; 702
  - Dagelijks Bestuur Stichting Fair Play Club Nederland / Stichting Fair Play Nederland - notulen, 1993-1994; 703
  - Dagelijks Bestuur Stichting Fair Play Nederland - notulen, 1994; 704
  - Dagelijks Bestuur Stichting Sport, Tolerantie en Fair Play Nederland - notulen, 1995-1996; 705
  - European Fair Play Conference, Naarden - rapporten, 1993; 706
  - Fair Play Award - persbericht, 1996; 707
  - Fair Play Award - persbericht, verslag, 1996-1997; 708
  - Fair Play Award - persmap, evaluatieverslag, 1998; 709
  - Fair Play Club Nederland, 1984 - manifest, verslagen ad-hoc commissie, correspondentie, 1983; 710
  - Homo/Lesbisch - correspondentie, documentatie, 1999; 711
  - Fair Play Inventarisatie Gemeenten - draaiboek, 1999; 712
  - Fair Play Night / Voorlichtingsmateriaal - brochure, nieuwsbrief, schoenveter met logo, 1996-1998; 713
  - Fair Play Quiz, z.j.; 714
  - Fair Play Schrijfwedstrijd - inzendingen, correspondentie, 1998; 715
  - Fair Play scoort altijd, 1995; 716
  - Fair Play scoort altijd, 1996; 717
  - Fair Play scoort altijd, Stuurgroep - notulen, 1993-1995; 718
  - Fair Play scoort altijd, Stuurgroep - projectplan, verslagen, 1994-1995; 719
  - Fair Play scoort altijd, Stuurgroep - notulen, 1995; 720
  - Fair Play scoort altijd, Jongeren over Fair Play - rapport, 1994; 721
  - Fair Play scoort altijd, Symposia - uitnodigingskaart, toespraken, slotverklaring, 1996; 722
  - Fair Play soort altijd, Wielrennen - brochure, correspondentie Koninklijke Nederlandse Wielren Unie (KNWU), 1995; 723
  - Fair Play Spel, De sport staat op het spel - bordspel in doos plus folder, 724
  - Fair Play, Subcommissie NOC*NSF - notulen, 1994-1995; 725
  - Fair Play Yell Actie '98 - persbericht, 1999; 726
  - Fonds Bottum Up - correspondentie, 1997; 727
  - Fonds Bottum Up Initiatieven - brochure, uitnoding, aanvraagformulier, 2000; 728
  - Informatiepakket, stickers, 1996; 729
  - Informatie Stichting Sport, Tolerantie en Fair Play Nederland, 1999; 730
  - Jaarverslagen Stichting Fair Play Nederland, 1987-1990; 731
  - Kamer van Koophandel - uittreksels, 1994-1996; 732
  - Lespakket basisonderwijs - concept, 1998; 733
  - Logo - sticker, 1996; 734
  - Nationaal Comité Fair Play Nederland - notulen, 1992-1994; 735
  - Nationaal Comité Fair Play Nederland - notulen, 1996; 736
  - Nederlands Actieplan Sport, Tolerantie en Fair Play 1997-2000 - rapport, 737
  - Nieuwsbrief Fair Play - nieuwsbrief, 1988; 738
  - Nieuwsbrief Fair Play / Fair Play krant, juli 1993, juni 1995, maart 1996; 739
  - NIPO-onderzoek Sport, Tolerantie en Fair Play - rapport, 1997; 740
  - NOC*NSF regie Fair Play - correspondentie, notitie, 1995-1996; 741
  - Project Ouders en sportieve opvoeding - projectplan, 1996; 742
  - Project Ouders en sportieve opvoeding 1998 - rapport, handleiding, 1999; 743
  - Project Polen Fair Play - correspondentie, verslag, 1999; 744
  - Stichting Sport Toleratie Fair Play Nederland, Oprichting - correspondentie, verslagen, 1997; 745
  - Round Table Round Table Conference Fair Play - verslag, 1996; 746
  - Round Table Meetings - notulen, correspondentie, 1998-1999; 747
  - Stageverslag Stichting Sport Tolerantie Fair Play Nederland - verslag, 1998; 748
  - Statuten, Stichting Fair Play Club Nederland (oprichting: 21 december 1987), Stichting Fair Play Nederland (oprichting: 8 maart 1994), 1985-1994; 749
  - Statuten, 1995-1997; 750
  - Stichting Fair Play Club Nederland - informatiemap, 1991; 751
  - Stichting Fair Play (Club) Nederland - jaarverslagen, 1989-1992; 752
  - Stichting Sport Tolerantie en Fair Play, Stuurgroep Congres Amsterdam 1996 - correspondentie, verslagen, 1995-1996; 753
  - Subcommissie Fair Play NOC*NSF - notulen, rapporten, 1994-1996; 754
  - Symposium Fair Play, verslag, 1989; 755
  - Themabijeenkomsten Fair Play; ouders, jeugd, atletiek, 1998-2000; 756
  - Voorlichting Fair Play - folder, verslag, 1999; 757
  - Voorlichting Fair Play, z.j.; 758
  - Voorlichting Fair Play, z.j.; 759
  - Waarden en normen in de sport - rapport, NOC*NSF publicatienummer 259, 1995; 760